# 股份支付等待期变更问题

提问人：莫非 _HH 时间：2021-03-18 08:05:04
请教陈版主！公司 2019 年 1 月为员工发了一轮股份期权，原预计 2020 年 12 月上市(上市之后满 1 年可行权)，因此， 2019 年在确认股份支付费用时，等待期按 3 年来计算。但是由于发展不及预期，今年公司最新预计上市时间为 2022 年底(上市之后满 1 年可行权)，请问 2020 年在确认股份支付费用时，是否需要重新按等待期 5 年来计算 2019 年-2020年每一年的股份支付费用，即 2020 年的股份支付费用 = 重新计算的 2019 年及 2020 年的股份支付费用之和 - 原 2019 年已确认的股份支付费用，是吗？

回答人：chenyiwei
不需要重新计算以前期间的股份支付费用，只需在会计估计变更的生效日，将尚未摊销确认的剩余股份支付费用在重新确定的剩余等待期内摊销即可。